臺灣宜蘭地方法院刑事判決　　　　　　 100年度交易字第26號
公　訴　人　臺灣宜蘭地方法院檢察署檢察官
被　　　告　劉功湘
上列被告因公共危險案件，經檢察官提起公訴（100年度偵字第2
89號），本院判決如下：
    主  文
劉功湘犯不能安全駕駛動力交通工具罪，處有期徒刑陸月，如易
科罰金，以新台幣壹仟元折算壹日。
    犯 罪 事 實
一、劉功湘（無汽車駕照）於民國100年1月3日凌晨1時許，在宜
    蘭市○○路紅糟魷魚店內，飲用酒類後，已不能安全駕駛動
    力交通工具，卻仍於凌晨3時許，駕駛車牌號碼EW-6595號自
    用小客車，沿宜蘭縣191縣道，由宜蘭縣宜蘭市往宜蘭縣頭
    城鎮方向行駛。於同日凌晨3時53分許，途經宜蘭縣礁溪鄉
    ○○路○段191縣道5.5公里處時，其駕駛能力因喝酒受損，
    致撞上路旁路樹。劉功湘因酒駕未報警，然仍為巡邏警察發
    現後通報宜蘭縣政府警察局礁溪分局交通分隊警員前往處理
    。警員蘇尉仁等4人於當日凌晨4時許到達現場後，聞得劉功
    湘身上有酒味，欲協助送醫，並對劉功湘酒測，均遭拒絕。
    延至當日凌晨5時18分許，劉功湘始在現場接受酒精測試，
    經測得其呼氣酒精濃度為每公升0.24毫克（推算駕車肇事時
    之酒精濃度約每公升0.3289毫克）。另於當日清晨6時25分
    許，在宜蘭縣政府警察局礁溪分局，警員對劉功湘所做生理
    協調平衡檢測結果為：「雙腳併攏，雙手緊貼大腿，將一腳
    向前抬高離地15公分，並停止不動30秒，不合格」、「閉雙
    眼，30秒內朗誦阿拉伯數字由1001、1002......1030，不合
    格」。
二、案經宜蘭縣政府警察局礁溪分局報告偵請臺灣宜蘭地方法院
    檢察署檢察官偵查起訴。
    理  由
一、按被告以外之人於審判外之言詞或書面陳述，除法律有規定
    者外，不得作為證據。又被告以外之人於審判外之陳述，雖
    不符合同法第159條之1至第159條之4之規定，但經當事人於
    審判程序同意作為證據，法院審酌該言詞陳述或書面陳述作
    成之情況，認為適當者，亦得為證據，刑事訴訟法第159條
    第1項及第159條之5第1項定有明文。本院以下所採用被告劉
    功湘以外之人於審判外之言詞陳述，當事人於本院準備程序
    及審判期日中均表示同意做為審理資料，本院審酌上開證據
    資料製作時之情況，尚無違法不當之瑕疵，亦認為以之作為
    證據應屬適當，依刑事訴訟法第159條之5規定，認前揭證據
    資料均有證據能力，合先敘明。
二、被告劉功湘對於上開犯行，於本院審理時已坦承不諱，且有
    證人即宜蘭縣政府警察局礁溪分局交通分隊執行本件酒測之
    警員蘇尉仁於偵查中結證屬實，復有酒精測試單、刑法第18
    5條之3案件測試觀察紀錄表、「汽機車駕駛人酒後生理平衡
    檢測紀錄表」各1紙附卷可稽。而本件係被告飲酒後1個多小
    時許開始駕車，為被告自白不諱，又撞及路樹而遭查獲後再
    經1小時25分許，始採得其吐氣所含酒精成份數據。則對被
    告施以呼氣中酒精濃度檢測時，距被告駕車肇事時至少有1
    小時25分。依交通部運輸研究所77年8月「駕駛人行為反應
    之研究－酒精對駕駛人生理影響之實驗分析」中所指酒精於
    人體內代謝率，推算遭駕車肇事時之酒精濃度應為每公升0.
    3289毫克【0.24（測試值）＋0.0628（固定值）×1.4166（
    單位值，即2小時30分）＝0.3289（駕車時之酒精含量）】
    。按汽車駕駛人飲用酒類或其他類似物後其吐氣所含酒精濃
    度超過每公升0.25毫克者，不得駕車，道路交通安全規則第
    114條第2款定有明文，此乃因駕駛者之感知力與駕駛技術已
    嚴重受損，如駕車時，其車禍肇事率甚高，影響自己及他人
    生命財產安全甚鉅。而本件推算被告駕車肇事時之呼氣酒精
    濃度既已達為每公升0.3289毫克，足認被告駕車時確已不能
    安全駕駛動力交通工具。且本件被告酒後駕車，撞倒路樹，
    為被告自白不諱，且有道路交通事故現場圖、道路交通事故
    調查報告表在卷可查。是被告有不能安全駕駛動力交通工具
    之駕駛現象，益臻明確。事證明確，被告犯行應堪認定。
三、核被告所為，係犯刑法第185條之3不能安全駕駛動力交通工
    具罪。爰審酌被告前甫於99年3月間因酒醉駕車，經臺灣板
    橋地方法院判處罰金新臺幣60,000元，仍不知悔改，再犯本
    罪，並衡以本件被告酒醉程度、其駕駛車輛對交通用路人安
    全所造成之影響，併生活狀況、智識程度及犯罪後坦承犯行
    之態度等一切情狀，量處如主文所示之刑，並諭知易科罰金
    之折算標準。至公訴人以被告有上開酒後駕車之前科，及被
    告無汽車駕照，仍然酒後駕車，並被告分別於85年、94年、
    96年及99年另有4次車禍記錄，又於92年5月26日毀損其父劉
    雲保汽車並砸爛家中物品；於92年5月9日恐嚇其母勒索財物
    等理由，請求判處被告有期徒刑8月。惟查，除99年間酒後
    駕車及過失傷害案件外，其餘各案距今已有4年以上，其中
    被告於85、94、96年過失傷害案件分別經公訴不受理及不起
    訴處分，尚難認被告為惡性重大之徒。本院認被告第二次犯
    酒後駕車，遽處以不得易科罰金之有期徒刑8月，尚嫌過重
    ，附此敘明。
據上論斷，應依刑事訴訟法第284條之1、第299條第1項前段，刑
法第185條之3、第41條第1項前段判決如主文。
本案經檢察官劉惟宗到庭執行職務
中    華    民    國   100    年    5     月    26    日
                  刑事第三庭  法  官  謝佩玲
以上正本證明與原本無異。
如不服本判決應於收受本判決後10日內向本院提出上訴書狀，並
應敘述具體理由。若未敘述理由者，應於上訴期間屆滿後20日內
向本院補提理由書狀（均須按他造當事人之人數附繕本）。
                              書記官  李玉雲
中    華    民    國   100    年    5     月    26    日
附錄本案論罪科刑法條全文：
中華民國刑法第185條之3
服用毒品、麻醉藥品、酒類或其他相類之物，不能安全駕駛動力
交通工具而駕駛者，處1年以下有期徒刑、拘役或科或併科15萬
元以下罰金。